【裁判字號】    96,交易,63
【裁判日期】    970131
【裁判案由】    業務過失傷害
【裁判全文】
臺灣花蓮地方法院刑事判決              96年度交易字第63號
公  訴  人  臺灣花蓮地方法院檢察署檢察官
被      告  甲○○
上列被告因業務過失傷害案件，經檢察官提起公訴（96年度偵字
第5031號），本院判決如下：
    主  文
甲○○從事業務之人，因業務上之過失傷害人之身體，處有期徒
刑陸月，如易科罰金，以新台幣壹仟元折算壹日，減為有期徒刑
參月，如易科罰金，以新台幣壹仟元折算壹日。
    事  實
一、甲○○受僱址設於花蓮縣吉安鄉○○○街15號之友正貨運股
    份有限公司，擔任司機之職務，平日以駕駛營業用曳引大貨
    車載運砂石為業，為從事駕駛業務之人，其於民國96年4月6
    日下午1時45分許，駕駛車號939─HN號營業用曳引車，聯結
    車號50─NS號營業半拖車，沿花蓮縣花蓮市○○路（起訴書
    誤載為花蓮港街）由北往南方向行駛，途經該路與中美路交
    岔路口，本應注意行駛支線道車，應暫停讓幹道車先行；前
    方號誌為閃光紅燈，應暫停，再視路況以定行止；汽車行駛
    時，駕駛人應注意車前狀況，並隨時採取必要之安全措施，
    而依當時之天候、光線及路況等客觀情形，並無不能注意之
    情事，竟疏於注意，行經上開交岔路口仍高速行駛，適有乙○○所駕駛車牌號碼3833─DL號自用小客車，搭載丁○○、
    戊○○、丙○○等人，沿同市○○路由西往東方向行駛，經
    上開交岔路口欲左轉華東路，遂發生碰撞，致乙○○受有腦
    震盪伴有暫時性意識喪失、左上額4公分裂傷、後腦勺1公分
    撕裂傷、右膝挫傷；丁○○受有左手多處擦傷、右膝挫傷及
    瘀傷；戊○○受有右鎖骨骨折；丙○○受有左肩、左腰挫傷
    、下唇挫傷及瘀傷、左手肘挫傷及擦傷等傷害。嗣經員警到
    場處理，而查知上情。
二、案經乙○○、丁○○、戊○○、丙○○訴由臺灣花蓮地方法
    院檢察署檢察官偵查起訴。
    理  由
一、按被告以外之人於審判外之言詞或書面陳述，除法律有規定
    者外，不得作為證據。又被告以外之人於審判外之陳述，經
    當事人於審判程序同意作為證據，法院審酌該言詞陳述或書
    面陳述作成時之情況，認為適當者，亦得為證據。當事人、
    代理人或辯護人於法院調查證據時，知有第159條第1項不得
    為證據之情形，而未於言詞辯論終結前聲明異議者，視為有
    前項之同意，刑事訴訟法第159條第1項及第159條之5分別定
    有明文。查花蓮縣警察局花蓮分局交通事故現場圖、道路交
    通事故調查報告表（一）、（二）、財團法人基督教門諾會
    醫院診斷證明書等均屬證人於審判外之書面陳述，雖不合刑
    事訴訟法第159條第1項得為證據之要件，惟公訴人、被告等
    2 人對於上開書面陳述，均業於本院準備程序中表示同意引
    為證據，且迄於本案言詞辯論終結前亦未再聲明異議或撤銷
    同意，而本院審酌該等書面陳述作成之情況，核無違法取證
    及證明力明顯過低之瑕疵，亦認為以之作為證據為適當，故
    依上開規定，花蓮縣警察局花蓮分局交通事故現場圖、道路
    交通事故調查報告表（一）、（二）、財團法人基督教門諾
    會醫院診斷證明書等，均具有證據能力。
二、訊據被告甲○○對上開犯罪事實均坦承不諱，與告訴人乙○○、丁○○、戊○○、丙○○等4 人指述之情節相符，此外
    並有花蓮縣警察局花蓮分局交通事故現場圖、道路交通事故
    調查報告表（一）、（二）、被告所駕營業用曳引車之行車
    紀錄器車速表、臺灣省花東區車輛行車事故鑑定委員會花東
    區960089案鑑定意見書（鑑定書內之肇事經過雖敘明告訴人
    乙○○駕駛自小客車沿中美路由東往西方向行駛，與實際情
    形不符，然該鑑定書係依據交通事故現場草圖、警詢筆錄及
    交通事故照片所作成，上開記載應係為筆誤，並不影響肇事
    責任鑑定之結果）、臺灣省車輛行車事故覆議鑑定委員會96
    年7月10日府議字第0966201959號函各1份、財團法人基督教
    門諾會醫院診斷證明書4 份、交通事故現場照片17張附卷可
    稽，被告上開自白與事實相符，堪信為真實。
三、按汽車行駛時，駕駛人應注意車前狀況及兩車併行之間隔，
    並隨時採取必要之安全措施；汽車行駛至交岔路口，其行進
    、轉彎，應依下列規定：一、應遵守燈光號誌或交通指揮人
    員之指揮，遇有交通指揮人員指揮與燈光號誌並用時，以交
    通指揮人員之指揮為準；二、行至無號誌或號誌故障而無交
    通指揮人員指揮之交岔路口，支線道車應暫停讓幹線道車先
    行；特種閃光號誌係以單一鏡面之閃光紅或黃色燈號，警告
    接近之車輛注意前方路況，應先暫停或減速慢行，再視路況
    以定行止，道路交通安全規則第94條第3項、102條第1項第1
    款、第2款及道路交通標誌標線號誌設置規則第194條分別定
    有明文。被告為職業駕駛人，對上開應注意之事項自應甚為
    熟稔，而案發當時天候陰，有日間自然光線，視距良好，且
    該處柏油路面乾燥、無缺陷、無障礙物，並無不能注意之情
    事，被告竟疏於注意其為支線道車，應暫停讓幹道車先行；
    前方號誌為閃光紅燈，應暫停，再視路況以定行止；並應注
    意車前狀況，隨時採取必要之安全措施，猶貿然以高速行駛
    ，因而肇致本件事故，被告自有過失之駕駛行為甚明。又告
    訴人等4 人確係因本件交通事故，導致受有上開傷害，與被
    告之業務過失駕駛行為間，顯有相當因果關係亦明，被告自
    應就其業務過失行為負責。本件事證明確，被告犯行堪以認
    定，應予依法論科。
四、被告受僱於友正貨運股份有限公司，擔任司機之職務，平日
    以駕駛營業用曳引大貨車載運砂石為業，為從事駕駛業務之
    人，業據被告自承在卷。核其所為，係犯刑法第284條第2項
    之業務過失傷害罪。被告上開業務過失之駕駛行為，造成告
    訴人等4人均受有傷害，侵害告訴人等4人之身體、健康法益
    ，係一行為而觸犯數罪名，為想像競合犯，應從情節即受傷
    較重之乙○○部分處斷。爰審酌被告因疏失肇致本件事故，
    被告及告訴人乙○○之過失程度，被告所犯造成告訴人等 4
    人受傷之結果，受傷之情形，其犯後最初否認犯行，飾詞辯
    解，然於審理期日終能坦承犯行，已見悔意，但仍未與告訴
    人等4 人達成和解等一切情狀，量處如主文所示之刑，並依
    刑法第41條第1 項前段諭知易科罰金之折算標準。復查被告
    犯罪之時間，係於96年4 月24日以前，符合減刑條件，應依
    中華民國九十六年罪犯減刑條例第2條第1項第3 款之規定，
    就其犯上開之罪所宣告之刑，減其刑期二分之一，如主文所
    示，並諭知減得之刑易科罰金之折算標準。
據上論斷，應依刑事訴訟法第299條第1項前段，刑法第284條第2
項後段、第41條第 1項前段，刑法施行法第1條之1，中華民國九
十六年罪犯減刑條例第2條第1項第 3款、第7條、第9條，判決如
主文。
本案經檢察官李子春到庭執行職務。
中    華    民    國    97    年     1    月    31    日
                  刑事第一庭   審判長法  官  張健河
                                     法  官  蕭一弘
                                     法  官  湯國杰
上列正本證明與原本無異。
如對本判決不服，應於送達後10日內，向本院提出上訴狀（上訴
狀應記載具體上訴理由並應抄附繕本）告訴人或被害人如對於本
判決不服者，應具備理由請求檢察官上訴，其上訴期間之計算係
以檢察官收受判決正本之日期為準。
中    華    民    國    97    年    1     月    31    日
                                     書記官
附錄本判決論罪之法律條文：
中華民國刑法第284條
（過失傷害罪）
因過失傷害人者，處6月以下有期徒刑、拘役或5百元以下罰金，
致重傷者，處1年以下有期徒刑、拘役或5百元以下罰金。
從事業務之人，因業務上之過失傷害人者，處1 年以下有期徒刑
、拘役或1千元以下罰金，致重傷者，處3年以下有期徒刑、拘役
或2千元以下罰金。


司法院資訊處製作；財團法人民間司法改革基金會備份。
